臺灣彰化地方法院民事裁定
111年度監宣字第347號
聲  請  人  林家安  



相  對  人  林淑雲  






上列當事人間聲請許可處分受監護人財產事件，本院裁定如下：
    主  文
一、准聲請人代理相對人就相對人所繼承被繼承人黃安之遺產，
    依如附件所示之方式，與被繼承人黃安之其他繼承人為協議
    分割處分。
二、依協議分割處分應由相對人繼承被繼承人黃安之北斗郵局、
    合作金庫全部存款，應存入受監護宣告人林淑雲設於北斗郵
    局帳號0000000-0000000號帳戶內。
三、程序費用由相對人之財產負擔。
    理  由
一、聲請意旨略以：貴院111年度監宣字第14號裁定，選定聲請
    人為相對人林淑雲 (受監護宣告人）之監護人，現為辦理被
    繼承人黃安遺產而向貴院聲請許可。目前被繼承人黃安之北
    斗郵局、合作金庫存款全部都由相對人取得，以供相對人生
    活使用，而被繼承人之土地持分及房屋則由相對人之外甥何
    紀平取得，以上確為相對人之利益，為此依民法第1113條準
    用第1101條第1、2項，爰聲明：一、准予聲請人代相對人(
    即受監護宣告人)處分如附表所示不動產。二、程序費用由
    相對人之財產負擔。
二、按監護人對於受監護人之財產，非為受監護人之利益，不得
    使用、代為或同意處分。監護人為下列行為，非經法院許可
    ，不生效力：一、代理受監護人購置或處分不動產。二、代
    理受監護人，就供其居住之建築物或其基地出租、供他人使
    用或終止租賃。監護人不得以受監護人之財產為投資。但購
    買公債、國庫券、中央銀行儲蓄券、金融債券、可轉讓定期
    存單、金融機構承兌匯票或保證商業本票，不在此限，民法
    第1101條定有明文。該條規定依民法第1113條規定，於成年
    人之監護準用之。
三、經查：聲請人所主張之上開事實，業據其提出本院111年度
    監宣字第14號裁定影本、被繼承人黃安除戶謄本、土地登記
    第一類謄本、彰化縣地方稅務局房屋稅籍證明書、相對人郵
    政存簿儲金簿封面影本、繼承系統表、繼承人戶籍謄本、繼
    承人林家安、何佳柔之拋棄繼承准予備查函、遺產清冊、財
    政部中區國稅局遺產稅免稅證明書影本、遺產分割協議書、
    被繼承人黃安之存摺明細、喪葬費用明細等件為證為證。聲
    請人並已向本院陳報受監護人財產清冊經本院收悉（本院11
    1年度監宣字第362號）。本院審酌上開案卷資料，本件聲請
    核無不合，本件分割方式並無不利於相對人財產上利益（其
    分得全部存款共新臺幣2,968,260元，其餘繼承人林家安、
    何佳柔均拋棄繼承，何紀平分得全部不動產《價值共160,925
    元》），是本件聲請於法並無不合，應予准許。
四、依家事事件法第164條第2項，裁定如主文。　　　　　　
中　　華　　民　　國　　111 　年　　9 　　月　　30　　日
               家事法庭  法　　　官 王美惠
以上正本係照原本作成。
如對本裁定抗告，須於裁定送達後10日之不變期間內，向本院提
出抗告狀，並繳納抗告費新臺幣1,000元
中　　華　　民　　國　　111 　年　　9 　　月　　30　　日
                        書　記　官　林子惠